臺灣板橋地方法院刑事判決　　　　　　96年度交簡上字第31號
公　訴　人　臺灣板橋地方法院檢察署檢察官
上　訴　人
即　被　告　甲○○
上列上訴人即被告因公共危險案件，不服本院96年度交簡字第
154 號中華民國96年2 月27日第一審簡易判決（聲請簡易判決處
刑案號：96年度偵字第2339號），提起上訴，本院判決如下：
    主  文
原判決撤銷。
甲○○服用酒類，不能安全駕駛動力交通工具而駕駛，處拘役伍
拾玖日，如易科罰金，以新臺幣貳仟元折算壹日。減為拘役貳拾
玖日，如易科罰金，以新臺幣貳仟元折算壹日。
    事  實
一、甲○○前於民國92年間，因酒後駕車之公共危險案件，經臺
    灣士林地方法院以92年度士交簡字第500 號判處罰金銀元2
    萬元確定，並於92年11月4 日執行完畢（不構成累犯），詎
    其猶不知警惕，明知服用酒類足以造成不能安全駕駛動力交
    通工具之危險，竟自96年1 月11日凌晨2 時許起至同日凌晨
    4 時許止，在臺北市○○○路與民權西路口附近友人住處飲
    酒，致其飲酒後視覺及行為能力降低，已不能安全駕駛動力
    交通工具，仍貿然同日上午6 時許，駕駛車牌號碼5305-QD
    號自用小客返家。嗣於同日上午6 時40分許（聲請簡易判決
    處刑書誤載為「7 時31分許」），行經國道一號高速公路南
    向27公里處（位於台北縣三重市），因酒後駕車不慎擦撞該
    處中央分隔島，經警於同日上午7 時31分許，測得其呼氣酒
    精濃度達每公升0.41毫克而查悉上情。
二、案經內政部警政署國道公路警察局第一警察隊移送臺灣板橋
    地方法院檢察署檢察官偵查後聲請簡易判決處刑。
    理  由
一、訊之被告林瑞固坦承有於前揭時地飲酒及肇事之事實，惟矢
    口否認有何不能安全駕駛犯行，辯稱：伊飲酒後業已休息4
    個小時，沒有不適應，覺得可以開車之後才開車，並沒有像
    警方所製作的觀察表所載之情形，且多話是習慣，又之所以
    肇事，是因為該自小客車是新的，伊不熟悉，肇事後伊亦親
    自打電話報警處理，沒有逃避云云。經查：
  (一)被告自96年1 月11日凌晨2 時許起至同日凌晨4 時許止，在
    臺北市○○○路與民權西路口附近友人住處飲酒，並於同日
    上午6 時許，駕駛車牌號碼5305-QD 號自用小客返家，而於
    同日上午6 時40分許，行經國道一號高速公路南向27公里處
    ，擦撞該處中央分隔島，經警於同日上午7 時31分許，測得
    其呼氣酒精濃度達每公升0.41毫克等情，迭據被告於警詢及
    偵審中坦承不諱（見偵查卷第5 頁至第6 頁、第23頁），並
    經證人即前往處理之員警周育民於本院審理時到庭證述明確
    （見本院卷第31頁至第32頁），復有酒精測定紀錄表、道路
    交通事故現場圖及道路交通事故調查報告表(一)、(二)各1 件附
    卷可稽，是被告前開自白核與事實相符，應堪採信。
  (二)而被告於前揭時地猶有一般人飲酒後有酒味、腳步不穩、多
    話、大笑等表現一節，業據證人周育民於本院審理時證述：
    「（問：請提示酒測值及生理協調表，該紀錄表是否為你所
    製作？）是的。」、「（問當天是否對現在在庭的被告做的
    ？）是。」、「（問：紀錄表上記載，被告腳步不穩、多話
    ，可否敘述？）當天我們接獲通報，我們到場後看到被告站
    在車子旁邊，腳步不穩，臉部明顯潮紅，我們將被告帶回警
    局時，被告在車上很多話，一直在求饒。」、「（問：以你
    當警察的經驗，被告是否因為有酒駕，所以你們才對被告進
    行酒測？）因為我們到達現場觀看被告的神情，站立不穩的
    情形，事故的現場及被告身上的酒味，判斷他有酒駕，所以
    我們才作酒測。」、「（問：當時你們到現場時，你是否有
    聞到被告身上的酒味？）是。」、「（問：事故現場可判斷
    被告有酒駕，如何判斷？）因為被告的車子是直接撞上安全
    島外側護欄，並反彈到內側車道。」、「（問：被告當時是
    否有多話、大笑的情形？）一直到要做筆錄之前都有。」等
    語甚明（見本院卷第31頁至第32頁），並有刑法第185 條之
    3 案件測試觀察紀錄表及國道第一警察隊汽車駕駛人酒後生
    理協調平衡檢測紀錄表各1 紙在卷可憑。又按因人體之代謝
    作用，血液中酒精濃度每小時下降約10至19mg／dl，此經法
    務部法醫研究所於90年2 月1 日以法醫所90清字第0150號函
    釋明在案，被告既係於96年1 月11日上午6 時許駕車返家，
    而於同日上午7 時31分許，為警測得其呼氣酒精濃度為每公
    升0.41毫克，依前開規則，將被告肇事時所測得之呼氣酒精
    濃度換算為被告酒後駕車時之呼氣所含酒精濃度應達每公升
    0.485 毫克至0.5525毫克。而呼氣酒精濃度達每公升0.5 毫
    克時，將影響駕駛，其呈現之狀態理論上有反應較慢、感覺
    減低等輕到中度之中毒症狀，此亦經臺北榮民總醫院於88
    年8 月5 日以北總內字第26868 號函釋明在案，足見被告
    酒後駕車時，業已不能安全駕車甚明，此亦據其於偵查中自
    承：「我飲酒影響到才去撞到安全島」等語明甚（見偵查卷
    第23頁）。
  (三)綜上，被告所辯，顯係事後卸責之詞，要無可採。本件事證
    明確，被告犯行，堪予認定。
二、核被告甲○○所為，係犯刑法第185 條之3 之服用酒類不能
    安全駕駛動力交通工具而駕駛罪。原審予以論罪科刑固非無
    見，惟查：被告犯罪係在96年4 月24日以前，原判決未及依
    中華民國九十六年罪犯減刑條例第2 條第1 項第3 款規定予
    以被告減刑，而為有利於被告之適用，於法自有違誤；被告
    上訴，猶執陳詞否認犯罪，固無理由，惟原判決既有可議，
    自應由本院將原判決撤銷改判。爰審酌被告有酒後駕駛之公
    共危險犯罪前科，有臺灣高等法院被告前案紀錄表1 件附卷
    可稽，素行非佳，難謂不知酒後駕車之危險性，竟於飲酒後
    呼氣酒精濃度高達每公升0.41毫克，已達不能安全駕駛動力
    交通工具之情狀，仍貿然駕駛自用小客車行駛於國道，嚴重
    罔顧公眾行之安全，並因而肇事，及其犯後否認犯行，態度
    甚差，顯無悔意等一切情狀，量處如主文第2 項所示之刑，
    並諭知易科罰金之折算標準。又中華民國九十六年罪犯減刑
    條例業經立法院制定，並業經總統於96年7 月4 日公布，自
    96年7 月16日起生效，本件被告犯罪時間係在96年4 月24日
    以前，合於上開減刑條例第2 條第1 項第3 款之規定，且非
    同條例第3 條所定不得減刑之罪，是併依上開減刑條例規定
    減其宣告刑二分之一，並諭知易科罰金之折算標準。
據上論斷，應依刑事訴訟第455 條之1 第1 項、第3 項、第364
條、第369 條第1 項前段、第299 條第1 項前段，刑法第185 條
之3 、第41條第1 項前段，刑法施行法第1 條之1 第1 項、第2
項但書，中華民國九十六年罪犯減刑條例第2 條第1 項第3 款、
第7 條、第9 條，判決如主文。
本案經檢察官顏世翠到庭執行職務。
中　　華　　民　　國　　96　　年　　9 　　月　　28  　日
                交通法庭    審判長法  官  李麗珠
                                  法  官  許映鈞
                                  法  官  俞秀美
上列正本證明與原本無異。
不得上訴。
                                  書記官  林政良
中　　華　　民　　國　　96　　年　　9 　　月　　28　　日
附錄本判決論罪法條：
刑法第185條之3
服用毒品、麻醉藥品、酒類或其他相類之物，不能安全駕駛動力
交通工具而駕駛者，處1 年以下有期徒刑、拘役或3 萬元以下罰
金。
